臺灣高雄地方法院刑事判決　　　　　 100年度審訴字第3091號
公　訴　人　臺灣高雄地方法院檢察署檢察官
被　　　告　林政龍
上列被告因違反毒品危害防制條例案件，經檢察官提起公訴（10
0 年度毒偵字第3929號），本院合議庭裁定由受命法官獨任進行
簡式審判程序，判決如下：
    主  文
林政龍施用第一級毒品，累犯，處有期徒刑玖月；扣案之塑膠鏟
子肆支，均沒收之。又施用第二級毒品，累犯，處有期徒刑肆月
；扣案之塑膠鏟子肆支、玻璃球吸食器個，均沒收之。應執行
有期徒刑拾壹月；扣案之塑膠鏟子肆支、玻璃球吸食器個，均
沒收之。
    事實及理由
一、犯罪事實：
    林政龍前於民國99年間因施用毒品案件，經本院以99年度審
    毒聲字第229 號裁定送觀察、勒戒後，認無繼續施用毒品之
    傾向，於99年10月15日觀察、勒戒執行完畢釋放，並經臺灣
    高雄地方法院檢察署檢察官以99年度毒偵字第3059號、99年
    度偵緝字第2196號為不起訴處分確定。另於89年間因懲治盜
    罪條例案件，經本院以89年度訴字第604  號判處有期徒刑8
    年2 月，並經臺灣高等法院高雄分院以89年度上訴字第1522
    號、最高法院以90年度臺上字第1107號分別駁回上訴確定，
    入監服刑後，於95年5 月11日假釋出獄，於97年2 月17日假
    執期滿未經撤銷而視為執行完畢。詎其猶不知悔改，明知海
    洛因、甲基安非他命為毒品危害防制條例第2  條第2 項第1
    、2 款所定之第一、二級毒品，依法不得持有、施用，竟於
    前開觀察、勒戒執行完畢釋放後5 年內，復分別基於施用第
    一級、第二級毒品之犯意，於100 年5 月16日某時許，在其
    位於高雄市○○區○○街86號6 樓住處內，先以將第一級毒
    品海洛因摻入香菸點燃吸食產生煙霧之方式，施用海洛因1
    次後，約隔1 小時後，再以將第二級毒品甲基安非他命置於
    玻璃球內燒烤吸食產生煙霧之方式，施用甲基安非他命1 次
    。嗣於翌日下午2 時30分許，因其另涉強盜等案件為警搜索
    ，扣得其所有供施用毒品所用之塑膠鏟子4 支、玻璃球吸食
    器3 個，並經其同意採尿送驗，結果呈嗎啡、可待因、安非
    他命、甲基安非他命陽性反應，始悉上情。
二、程序部分：
(一)、本件被告林政龍所犯係死刑、無期徒刑、最輕本刑為3 年以
    上有期徒刑以外之罪，其於準備程序中就被訴事實為有罪之
    陳述，經法官告知簡式審判程序之旨，並聽取公訴人、被告
    之意見後，本院合議庭認為適宜而裁定由受命法官獨任進行
    簡式審判程序，先予敘明。
(二)、被告前經觀察、勒戒及強制戒治執行完畢釋放，於5 年內再
    犯本件施用毒品案件，依毒品危害防制條例第23條第2 項規
    定，檢察官逕行起訴，即無不合。
三、證據名稱：
(一)、高雄市政府警察局刑警大隊偵八隊二十四分隊偵辦毒品案尿
    液採證代碼對照表、臺灣檢驗科技股份有限公司濫用藥物實
    驗室- 高雄100 年6 月9 日第KH/2011/00000000號濫用藥物
    尿液檢驗報告各1 份在卷可稽（見偵卷第40、43頁）
(二)、扣案之塑膠鏟子4 支、玻璃球吸食器3 個。
(三)、被告之自白。
四、論罪科刑：
(一)、按海洛因、甲基安非他命分別為毒品危害防制條例第2 條第
    2 項第1 款、第2 款規定之第一級、第二級毒品，依法不得
    施用、持有。是核被告所為，係犯毒品危害防制條例第10條
    第1 項、第2 項之施用第一級毒品罪、施用第二級毒品罪。
    被告為施用而持有海洛因、甲基安非他命之低度行為，均應
    為其施用之高度行為所吸收，均不另論罪。被告先後2 次施
    用毒品之行為，犯意各別，行為互殊，應予分論併罰。又被
    告有如犯罪事實欄所載受徒刑執行完畢之事實，有臺灣高等
    法院被告前案紀錄表在卷可參，其受徒刑執行完畢後，5 年
    內故意再犯本件有期徒刑以上之2 罪，俱為累犯，均應依刑
    法第47條第1 項規定，分別加重其刑。
(二)、爰審酌被告前因施用毒品犯行，業經觀察、勒戒後，猶再施
    用毒品不輟，顯見其毒癮非淺，戒毒悔改之意志不堅，且其
    施用毒品除造成家庭負擔外，對社會秩序亦有潛在之危險及
    影響，惟念其所犯施用毒品罪乃屬戕害自身身心健康行為，
    反社會性之程度應屬較低，且犯後坦承犯行及其智識程度、
    家庭經濟狀況等一切情狀，酌情分別量處如主文所示之刑，
    並定其應執行之刑，以示懲儆。
(三)、末查，扣案之塑膠鏟子4 支係被告所有供其施用海洛因、甲
    基安非他命所用之物，另扣案之玻璃球吸食器3 個係被告所
    有供其施用甲基安非他命所用之物，業據被告供承在卷，爰
    依刑法第38條第1 項第2 款規定，於被告本件施用施用第一
    、二級毒品罪之主刑項下分別諭知宣告沒收。至於扣案之注
    射針筒10支，被告供稱應係案外人王怡婷所有，且與其本件
    施用毒品犯行無關，自無從宣告沒收，附此敘明。
據上論斷，應依刑事訴訟法第273  條之1 第1 項、第299 條第1
項前段、第310 條之2 、第454 條，毒品危害防制條例第10條第
1 項、第2 項，刑法第11條前段、第47條第1 項、第51條第5 款
、第9 款、第38條第1 項第2 款，判決如主文。
本案經檢察官劉慕珊到庭執行職務。
中    華    民    國   100    年    10    月    31    日
                  刑事第十庭  法  官  林書慧
以上正本證明與原本無異。
如不服本判決應於收受判決後10日內向本院提出上訴書狀，並應
敘述具體理由。其未敘述上訴理由者，應於上訴期間屆滿後20日
內向本院補提理由書（均須按他造當事人之人數附繕本），切勿
逕送上級法院。
中    華    民    國  100     年    10    月    31    日
                              書記官  李承悌
附錄本件論罪科刑法條：
毒品危害防制條例第10條
施用第一級毒品者，處 6 月以上 5 年以下有期徒刑。
施用第二級毒品者，處 3 年以下有期徒刑。